【裁判字號】    89,易,232
【裁判日期】    891012
【裁判案由】    竊盜等
【裁判全文】
臺灣宜蘭地方法院刑事判決                          八十九年度易字第二三二號
    公  訴  人  臺灣宜蘭地方法院檢察署檢察官
    被      告  乙○○
                甲○○
右列被告等因竊盜等案件，經檢察官提起公訴 (八十八年度偵字第三二九二號、第二
六九二號、第三八六七號、第四二四八號)，本院判決如左：
    主  文
乙○○收受贓物，處有期徒刑貳月，如易科罰金，以參佰元折算壹日。
甲○○共同連續攜帶兇器竊盜，累犯，處有期徒刑壹年貳月。角尺貳支、玻璃切割筆
壹支、鑰匙壹支均沒收之。
    事  實
一、乙○○意圖為自己不法之所有，於附表編號一所示之時、地，以附表「犯罪手段
    」欄所示之方法，收受庚○○於民國八十八年七月六日在宜蘭縣宜蘭市○○路三
    四之二號所失竊之車號ＱＸＬ－四八五號之機車一部，嗣於附表之「備註」欄時
    地為警查獲。
二、甲○○曾因違反麻醉藥品管理條例案件，經台灣宜蘭地方法院判處有期徒刑三月
    確定，於八十六年九月十一日執行完畢，竟仍不知悔改，基於為自己不法所有之
    概括犯意，先於附表所示編號二之時、地，與乙○○基於犯意之聯絡，以前揭附
    表編號二「犯罪手段」欄之方法，共同竊取己○○所有如「所得財物」欄所示之
    物，得手後並置於乙○○所持有附表編號一之機車之置物箱內 (乙○○部分未經
    提起公訴)。嗣於附表編號三、四之時、地，以「犯罪手段」欄所示之方法，分
    別竊取裕泰小客車租賃有限公司 (負責人為丙○○，以下簡稱裕泰公司)、戊○○等人所有如附表「所得財物」，並分別於附表「備註」欄所示之時、地為警查
    獲，並扣得鑰匙一支、角尺一支、電鑽一支、鐵剪三支。
三、案經宜蘭縣警察局宜蘭分局、羅東分局、礁溪分局報告台灣宜蘭地方法院檢察署
    檢察官提起公訴。
    理  由
一、被告乙○○部分：
(一)訊之被告乙○○對於附表編號一之事實坦承不諱，核與被害人庚○○、辛○○指
    述失竊之情節相符，並有贓物認領保管單一紙附卷足稽。又查，同案被告甲○○
    供稱伊係為警查獲前，係由被告乙○○騎乘並搭載伊等語，足認該機車確由被告
    乙○○所持有使用中。其係由不詳姓名綽號「阿宏」之人交付予伊，而無行車執
    照一節，亦為被告乙○○所自承，足徵被告乙○○知悉該機車係來路不明之贓物
    而持有之，是本件被告乙○○之犯行，堪予認定。
二、被告甲○○部分：
(二)訊之被告甲○○對於附表編號二之犯罪事實矢口否認，辯稱：實係被告乙○○所
    為，當天係被告乙○○載伊回家，伊進去家裡拿東西出來之後，被告乙○○即說
    該車有一邊門沒有鎖等語；對於附表編號三之犯罪事實固坦承為其所為，惟辯稱
    ：該車是停在堤防邊，車窗早已破損，伊並無以角尺竊取等語；另對於附表編號
    四之事實則坦白不諱。經查：
  (1)對編號二之犯罪事實：被害人己○○於警訊及偵查中證稱：當時車子停在宜蘭縣
    壯圍鄉○○路一Ｏ九巷四十九號之空地旁，車子被人從左前門處撬開行竊等語。
    又證人即當場查獲之員警洪舜堂、程葉仁於偵查中證稱：「甲○○身上有玻璃筆
    、角尺 (半截在吳某的口袋內，半截在贓車置物箱內)，贓物都在置物箱內。」
    等語，被告甲○○亦於警訊坦承玻璃切割筆、角尺確為伊所有，足徵被害人己○○所有之車輛係遭人以工具撬開後所竊取其內財物，所失竊之物均於被告乙○○
    持有之前開贓車置物箱中起獲，而查獲時又於被告甲○○身上起出其所有之角尺
    與玻璃切割筆，衡之被告乙○○與甲○○兩人為警查獲時共乘前開贓車，且為警
    查獲時間與失竊時間又僅相隔五、六小時許一節，足認被告乙○○與甲○○係共
    同竊取被害人己○○之車內之財物。再稽之，被告乙○○於偵查中供稱，被告甲○○在偷東西時伊在旁邊抽菸，都是被告吳某載伊到處跑等語，伊搭載被告甲○○時，吳某帶了一支很大的角尺及玻璃刀準備偷車等語；於本院審理時則辯稱：
    「是我帶他回家沒錯，但他叫我在那裡等一下，他就進去，還拿角尺，出來時手
    上就拿一包東西。」等語，可徵被告甲○○確以玻璃刀筆及角尺作為行竊工具，
    被告乙○○則在現場，並將竊得之財物置於其所持有之贓車之置物箱內，被告甲○○辯稱伊並未參與行竊，而係被告乙○○一人所為云云，與被告乙○○所辯僅
    被告甲○○一人所為云云，均不足採信。此外，並有扣案之被害人所有之鑰匙一
    串及贓物認領保管單一紙可資佐證，是被告甲○○此部分之犯行已堪認定。
  (2)對編號三之犯罪事實：業據被告甲○○於警訊及偵查中自白在卷，核與證人壬○○於警訊中及證人陳文雅於本院調查時證稱，該車係裕泰公司所有，於八十三年
    九月十二日起租予案外人林家駒，嗣林家駒於八十四年間告知公司車輛遺失等語
    、被害人癸○○則於警訊及本院調查時證稱，伊係於八十七年三月某日於台北縣
    新店市○○路上發現車子失竊，並於次年六月九日將車牌報案遺失等語之失竊情
    節相符，此外，並有扣案之鑰匙一支、犯案用角尺一支及贓物認領保管單二紙在
    卷可稽，被告甲○○嗣後辯稱原車窗即已破損云云，顯係事後卸責之詞，尚不足
    採，是被告甲○○此部分犯行亦堪認定。
  (3)對編號四之犯罪事實：業經證人戊○○ (工廠為其弟胡盛清所有)於本院調查時
    證稱：系爭工廠後門有遭破壞，失竊電纜線約八十公斤等語之失竊情節明確，並
    扣有電纜線八十公斤、犯案用電鑽一支、鐵剪三支可資證明，贓物認領保管單一
    紙附卷可佐，核與被告甲○○之自白相符。又查，被告甲○○雖於警訊辯稱係與
    證人丁○○共同所為，於偵查中則先供稱係一人所為，後又辯稱與被告丁○○共
    同所為，於本院審理時則自白係其一人所為等語，質之證人丁○○於本院調查時
    則堅詞否認涉犯本件竊盜犯行，證稱：被告甲○○有向伊借機車，但伊並無與其
    共同竊盜等語，再衡之被告甲○○為警查獲之電纜線共計八十公斤，亦與被害人
    戊○○所證稱之失竊重量一致，足認本件竊盜犯行應係被告甲○○所為，其犯行
    堪予認定。
二、核被告乙○○所為係犯刑法第三百四十九條第一項之收受贓物罪。被告甲○○所
    攜帶之玻璃切割筆及角尺均在客觀上足以對人之生命、身體構成危害，自屬刑法
    第三百二十一條第一項第三款所稱之「兇器」，其所為編號二至編號四之行為，
    係犯附表「所犯法條」欄所示之罪，其中被告甲○○所犯編號二之竊盜犯行與被
    告乙○○間有犯意聯絡與行為分擔，為共同正犯，又其數竊盜行為，時間緊接，
    所犯罪名相同，顯係出於概括犯意為之，為連續犯，應以一罪論，並加重其刑。
    再查，被告甲○○有事實欄所載之犯罪科刑情形，有台灣高等法院檢察署刑案紀
    錄簡覆表一紙在卷可稽，其受有期徒刑執行完畢後，於五年內再犯有期徒刑以上
    之本罪，為累犯，應遞加重其刑。審酌被告乙○○犯罪動機、目的、手段、不知
    檢束自身行止、對被害人之危害、犯後坦承等一切情狀，量處如主文第一項所示
    之刑，並諭知易科罰金之折算標準。另審酌被告甲○○之犯罪動機、手段、目的
    、對被害人之危害、漠視他我財產區隔之法治觀念、於警偵及本院調查時供詞反
    覆之犯後態度等一切情狀，量處如主文第二項所示之刑，以示懲儆。
三、末查，附表編號一、二之犯罪事實，係為警同時查獲，並扣得鑰匙一串 (見八十
    八年度偵字第二六九二號偵查卷第二十頁、八十八年度保管848號)，該串鑰匙之
    形式分別係JINKUN A03一支、SUZUKI 143一支、CZ圓形狀鑰匙一支並附有一支鞋
    拔，經本院調取勘驗無訛，並經被害人己○○於警訊中供稱為其所有並置於車內
    等語，被告乙○○亦於本院訊問時堅詞否認該串鑰匙係伊所有，亦非綽號「阿宏
    」之不詳姓名之男子所交付之贓車鑰匙，是屬被害人己○○所失竊之物。又被告
    甲○○與被告乙○○共犯附表編號二之犯罪事實，係以角尺與玻璃切割筆各一支
    所為，如前所述，證人鄭舜堂、程葉仁雖於偵查中證稱有於被告甲○○身上起獲
    等語，惟遍閱全卷均未扣案，然該角尺及玻璃切割筆各一支為被告二人犯罪所用
    之物，已如前述，且為被告甲○○所有，業據被告甲○○於警訊、偵查中及被告
    乙○○於本院調查時供明在卷，雖未扣案仍應依法宣告沒收。另附表編號三之犯
    罪事實，係被告甲○○以其所有之角尺及自備之鑰匙各一支竊取，業據被告甲○○於警訊及偵查中供明在卷，為被告甲○○犯罪所用之物，其嗣後雖辯稱非其所
    有，不足採信，故亦應依法宣告沒收。再附表四扣案之鐵剪三支、電鑽一個，雖
    為被告甲○○供作犯罪所用之物，惟被告甲○○否認為其所有，亦查無其他事證
    足認係被告甲○○所有，爰不另宣告沒收，附此敘明。
據上論斷，應依刑事訴訟法第二百九十九條第一項前段、刑法第三百四十九條第一項
、第三百二十一條第一項第三款、第四十一條、第二十八條、第五十六條、第四十七
條、第三十八條第一項第二項，罰金罰鍰提高標準條例第一條前段、第二條，判決如
主文。
本案經檢察官林吉泉到庭執行職務
中    華    民    國    八十九      年    十        月      十二        日
                                  臺灣宜蘭地方法院刑事第二庭
                                          法  官
如不服本判決，應於判決送達後十日內，向本院提出上訴狀。
附錄法條：
刑法第三百四十九條第一項
刑法第三百二十一條第一項第三款
附表：
┌──┬────┬────┬──────┬──────┬─────┬───┐
│編號│犯罪行為│犯罪時地│  犯罪手段  │所得財物及被│ 所犯法條 │ 備註 │
│    │人      │        │            │害人        │          │      │
├──┼────┼────┼──────┼──────┼─────┼───┤
│一  │乙○○  │於八十七│明知QXL-四八│QXL-四八五號│刑法第三百│為警於│
│    │        │年十一月│五號機車係贓│(庚○○所有)│四十九條第│八十八│
│    │        │間在不詳│物，竟收受不│            │一項      │年七月│
│    │        │地點    │詳姓名綽號「│            │          │十一日│
│    │        │        │阿宏」所交付│            │          │凌晨三│
│    │        │        │之該機車    │            │          │時四十│
│    │        │        │            │            │          │分在宜│
│    │        │        │            │            │          │蘭市力│
│    │        │        │            │            │          │新路郵│
│    │        │        │            │            │          │局後門│
│ │        │        │            │            │          │查獲  │
├──┼────┼────┼──────┼──────┼─────┼───┤
│二  │乙○○、│於八十八│乙○○、吳  │太陽眼鏡一付│刑法第三百│ 、同 │
│    │甲○○  │年七月十│志豪以角尺、│、台灣土地銀│二十一條第│編號一│
│    │        │一日夜間│玻璃切割筆  │行存褶一本、│一項第三款│欄查獲│
│    │        │十時許在│撬開己○○  │鑰匙一串、  │          │時地  │
│    │        │宜蘭縣壯│所有車號 IT-│(己○○所有)│          │      │
│    │        │圍鄉壯五│四三五三之  │            │          │      │
│    │        │路一Ｏ九│自小客車車  │            │          │      │
│    │        │巷四九號│門竊取車內之│            │          │      │
│    │        │        │物          │            │          │      │
│    │        │        │            │            │          │      │
├──┼────┼────┼──────┼──────┼─────┼───┤
│三  │甲○○ │於八十八│以其所有之角│車號FF-四五 │刑法第三百│八十八│
│    │        │年九月中│尺及自備之鑰│Ｏ八號之自小│二十一條第│ 年十 │
│    │        │旬凌晨在│匙竊取      │客車(裕泰公 │一項第三款│月十三│
│    │        │宜蘭縣宜│            │所有)       │          │日一時│
│    │        │蘭市聖後│            │(該車懸掛有 │          │許在宜│
│    │        │街段    │            │癸○○所有之│          │蘭縣羅│
│    │        │        │            │AW-八五六三 │          │東鎮一│
│    │        │        │            │號車牌，為不│          │五五號│
│    │        │        │            │詳之人所竊) │          │地下室│
├──┼────┼────┼──────┼──────┼─────┼───┤
│四  │甲○○  │於八十八│以鐵剪三支、│銅製電纜線八│刑法第三百│於同年│
│    │        │年十一月│電鑽一個、侵│十公斤      │二十一條第│十一月│
│    │        │二十日下│入黑龍汽水工│(戊○○所有)│一項第三款│二十一│
│    │        │午九時許│廠內竊取之  │            │          │日凌晨│
│    │        │，在宜蘭│            │            │          │在宜蘭│
│    │        │縣礁溪鄉│            │            │          │縣武暖│
│    │        │白雲路九│            │            │          │路鄉道│
│    │        │二之六號│            │            │          │為警查│
│    │        │        │            │            │          │獲    │
└──┴────┴────┴──────┴──────┴─────┴───┘


司法院資訊處製作；財團法人民間司法改革基金會備份。
